ACORDAO-COMPLETO-2368244

ACÓRDÃO DE RELAÇÃO

ACÓRDÃO DE RELAÇÃO 8175/2019 ATA 29/2019 - PRIMEIRA CÂMARA

Acórdão 8175/2019-TCU-Primeira Câmara
Considerando a ausência de interesse recursal, haja vista que o Acórdão 10553/2018-TCU-Primeira Câmara corrigiu erro material error in procedendo verificado no Acórdão 6844/2016-TCU-Primeira Câmara, em relação a outros responsáveis, e não afetou a condição processual do embargante, estabelecida pela decisão original;
Considerando que o embargante teve suas contas julgadas irregulares e foi condenado ao pagamento de débito pelo Acórdão 6844/2016-TCU-Primeira Câmara, do qual foi notificado em 14/12/2016 por meio do aviso de recebimento endereçado ao escritório do advogado constituído nos autos (peça 173) ;
Considerando que o prazo de dez dias previsto no artigo 34 da Lei 8.443/1992, para oposição de embargos de declaração à decisão que julgou irregulares e condenou o responsável Mário Gama da Silva ao pagamento de débito, Acórdão 6844/2016-TCU-Primeira Câmara, expirou em 25/12/2016;
Considerando ter havido preclusão temporal para oposição de embargos declaratórios ao Acórdão 6844/2016-TCU-Primeira Câmara;
Considerando, ainda, em análise perfunctória dos embargos declaratórios, rediscussão e revolvimento de matéria probatória, incabível na espécie recursal, a qual se limita ao saneamento de vícios de contradição, obscuridade e omissão na própria decisão embargada.
Os Ministros do Tribunal de Contas da União, reunidos em sessão da Primeira Câmara, ACORDAM, por unanimidade, com fundamento nos arts. 143, inciso IV, alínea "b", e § 3º, do Regimento Interno do TCU, em não conhecer dos embargos de declaração opostos por Mario Gama da Silva contra o Acórdão 10553/2018-TCU-Primeira Câmara (peça 297) , por não atendidos os requisitos de admissibilidade previstos nos arts. 34 da Lei 8.443/1992 e 287, § 1º, do Regimento Interno do TCU:
1. Processo TC-Processo 028.445/2012-0 (TOMADA DE CONTAS ESPECIAL) 
	1.1. Responsáveis: Construtora Bella Ltda. (05.034.814/0001-60) ; Elaine Cristina da Silva Castro (XXX.860.672-XX) ; Elenco Empreendimentos Ltda. (15.759.525/0001-82) ; Empresa J. Oliveira Construções (83.589.432/0001-07) ; Fernando Pantoja de Souza Moreira (XXX.756.652-XX) ; Francisco de Assis Ribeiro (XXX.059.022-XX) ; Gisele Novaes Coutinho Morgado (XXX.502.802-XX) ; João Francisco Bezerra de Oliveira (XXX.639.602-XX) ; João Paulo da Silva Castro (XXX.105.802-XX) ; Luiz Otávio da Motta Souza (XXX.447.532-XX) ; Mario Gama da Silva (XXX.040.182-XX) ; Osmar Antonio Assunção (XXX.142.552-XX) ; Roberto Jorge Maia Jacob (XXX.407.152-XX) ; Rosângela Almeida Novaes Coutinho (XXX.895.632-XX) ; Silcastro Indústria e Comércio Ltda. (83.917.880/0001-92) ; Teodoro Mamedes Rosa (XXX.808.592-XX) 
	1.2. Recorrente: Mario Gama da Silva (XXX.040.182-XX) 
	1.3. Entidade: Fundação Nacional de Saúde
	1.4. Relator: Ministro Walton Alencar Rodrigues
	1.5. Representante do Ministério Público: Procurador Sergio Ricardo Costa Caribé
	1.6. Relator da deliberação recorrida: Ministro Walton Alencar Rodrigues
	1.7. Unidades Técnicas: Secretaria de Recursos (SERUR) ; Secretaria de Controle Externo de Tomada de Contas Especial (SecexTCE) .
	1.8. Representação legal: Daniel Correa Furtado (22480/OAB-PA) e outros, representando Elaine Cristina da Silva Castro; Marta Maria Vinagre Bembom (5.082/OAB-PA) e outros, representando Elenco Empreendimentos Ltda e Gisele Novaes Coutinho Morgado; Emmely Fernandes Leandro (17547/OAB-PA) , representando Rosângela Almeida Novaes Coutinho; Edgar Pereira de Araujo Filho (5056/OAB-PA) , representando Mario Gama da Silva. 
	1.9. Determinações/Recomendações/Orientações: não há.

Primeira Câmara

Fundação Nacional de Saúde

Construtora Bella Ltda. (05.034.814/0001-60); Elaine Cristina da Silva Castro (XXX.860.672-XX); Elenco Empreendimentos Ltda. (15.759.525/0001-82); Empresa J. Oliveira Construções (83.589.432/0001-07); Fernando Pantoja de Souza Moreira (XXX.756.652-XX); Francisco de Assis Ribeiro (XXX.059.022-XX); Gisele Novaes Coutinho Morgado (XXX.502.802-XX); João Francisco Bezerra de Oliveira (XXX.639.602-XX); João Paulo da Silva Castro (XXX.105.802-XX); Luiz Otávio da Motta Souza (XXX.447.532-XX); Mario Gama da Silva (XXX.040.182-XX); Osmar Antonio Assunção (XXX.142.552-XX); Roberto Jorge Maia Jacob (XXX.407.152-XX); Rosângela Almeida Novaes Coutinho (XXX.895.632-XX); Silcastro Indústria e Comércio Ltda. (83.917.880/0001-92); Teodoro Mamedes Rosa (XXX.808.592-XX)

ACORDAO-COMPLETO-2501138

Acórdão 573/2022 - Primeira Câmara

WALTON ALENCAR RODRIGUES

Ministro Walton Alencar Rodrigues

Daniel Correa Furtado (22480/OAB-PA) e outros, representando Elaine Cristina da Silva Castro; Marta Maria Vinagre Bembom (5.082/OAB-PA) e outros, representando Elenco Empreendimentos Ltda e Gisele Novaes Coutinho Morgado; Emmely Fernandes Leandro (17547/OAB-PA), representando Rosângela Almeida Novaes Coutinho; Edgar Pereira de Araujo Filho (5056/OAB-PA), representando Mario Gama da Silva.

Procurador Sergio Ricardo Costa Caribé

TOMADA DE CONTAS ESPECIAL (TCE)

Secretaria de Recursos (SERUR); Secretaria de Controle Externo de Tomada de Contas Especial (SecexTCE).